臺灣士林地方法院刑事裁定
111年度聲字第306號
聲  請  人  臺灣士林地方檢察署檢察官
受  刑  人  梁佑全



上列聲請人因受刑人數罪併罰有二裁判以上，聲請定其應執行之
刑（111年度執聲字第201號），本院裁定如下：
    主  文
梁佑全所犯如附表所示之罪，應執行有期徒刑拾月，如易科罰金
，以新臺幣壹仟元折算壹日。
    理  由
一、聲請意旨略以：受刑人梁佑全因犯毒品危害防制條例等案件
    ，先後經判決確定如附表，應依刑法第53條及第51條第5款
    ，定其應執行刑，爰依刑事訴訟法第477條第1項聲請裁定等
    語。
二、按裁判確定前犯數罪者，併合處罰之；數罪併罰，分別宣告
    其罪之刑，若宣告多數有期徒刑者，於各刑中之最長期以上
    ，各刑合併之刑期以下，定其刑期。但不得逾30年，刑法第
    50條第1項前段、第51條第5款分別定有明文。又數罪併罰，
    有二裁判以上者，依第51條之規定，定其應執行之刑，刑法
    第53條亦規定甚明。另刑事訴訟法第370條第2項、第3項，
    已針對第二審上訴案件之定應執行之刑，明定有不利益變更
    禁止原則之適用；而分屬不同案件之數罪併罰，倘一裁判宣
    告數罪之刑，曾經定其執行刑，再與其他裁判宣告之刑定其
    執行刑時，在法理上亦應同受此原則之拘束。故另定之執行
    刑，其裁量所定之刑期，自不得重於前定之執行刑加計後裁
    判宣告之刑之總和，否則即屬違背法令（最高法院104年度
    台非字第127號判決要旨參照）。再按數罪併罰有二裁判以
    上宣告多數有期徒刑者，依刑法第53條、第51條第5款之規
    定，係採「限制加重原則」規範執行刑之法定範圍，為其定
    刑之外部界限。乃因一律將宣告刑累計執行，刑責恐將偏重
    而過苛，不符現代刑事政策及刑罰之社會功能，而有必要透
    過定應執行刑程序，授權法官對被告本身及所犯各罪為總檢
    視，進行充分而不過度之評價，以妥適調整之。又刑法第57
    條之規定，係針對個別犯罪之科刑裁量，明定刑罰原則以及
    尤應審酌之各款事項，以為科刑輕重之標準；至數罪併罰定
    應執行刑之裁量標準，法無明文，然其裁量仍應兼衡罪責相
    當及特別預防之刑罰目的，具體審酌整體犯罪過程之各罪關
    係（例如各行為彼此間之關聯性《數罪間時間、空間、法益
    之異同性》、所侵害法益之專屬性或同一性、數罪對法益侵
    害之加重效應等）及罪數所反應行為人人格及犯罪傾向等情
    狀綜合判斷，為妥適之裁量（最高法院104年度台抗字第718
    號裁定意旨參照）。
三、經查，本件受刑人所犯各罪之犯罪時間，先後由本院判處並
    分別確定在案等情（均詳如附表所示），有各該刑事判決書
    、臺灣高等法院被告前案紀錄表在卷可稽。茲聲請人以本院
    為該案犯罪事實最後判決之法院，聲請本院就受刑人所犯如
    附表所示各罪之宣告刑定應執行刑，本院審核後，認為其聲
    請洵屬正當，應予准許。揆諸前揭說明，本院就附表編號1
    至4所示各罪再為定執行刑之裁定時，自應受前已定應執行
    刑內部界限之拘束。是本院斟酌受刑人所犯如附表所示各罪
    ，其侵害之法益有異，除戕害自身身心健康之外，尚有侵害
    他人財產權益，又附表所示各次犯行之時間集中於民國109
    年12月至110年1月間，復考量各罪間之關聯性，與被告前科
    之關聯性、刑罰規範目的、罪數所反映之被告人格特性及整
    體犯罪非難評價等總體情狀綜合判斷，並審酌受刑人於收受
    本院函詢其定刑意見後，未有任何表示，此亦有本院送達證
    書及收狀、收文資料查詢清單各1紙在卷可證（見本院卷第6
    9至73頁），爰就受刑人所犯如附表所示各罪，定應執行刑
    如主文所示，並諭知易科罰金之折算標準。
四、依刑事訴訟法第477條第1項，刑法第50條第1項前段、第53
    條、第51條第5款、第41條第1項前段、第8項，裁定如主文
    。
中　　華　　民　　國　　111 　年　　4 　　月　　13　　日
                  刑事第七庭法  官  蔡明宏
以上正本證明與原本無異。
如不服本裁定應於送達後5日內向本院提出抗告狀。
因疫情而遲誤不變期間，得向法院聲請回復原狀。
                            書記官  江定宜
中　　華　　民　　國　　111 　年　　4 　　月　　13　　日
附表
編號  1 2 3 罪名  毒品危害防制條例 毒品危害防制條例 竊盜 宣告刑  有期徒刑3月，如易科罰金，以新臺幣1,000元折算1日。 有期徒刑3月，如易科罰金，以新臺幣1,000元折算1日。 有期徒刑4月，如易科罰金，以新臺幣1,000元折算1日。 犯罪日期  109/12/14 11:30許採尿前96小時內之某時間點 109/12/28 11:05許採尿前96小時內之某時間點。 109/12/5 偵查（自訴）機關 年度案號  臺灣士林地方檢察署110年度毒偵字第226號 臺灣士林地方檢察署110年度毒偵字第226號 臺灣士林地方檢察署110年度偵字第2404號 最後事實審 法院 臺灣士林地方法院 臺灣士林地方法院 臺灣士林地方法院  案號 110年度審簡字第456號 110年度審簡字第456號 110年度簡字第160號  判決日期 110/8/6 110/8/6 110/10/29 確定判決 法院 臺灣士林地方法院 臺灣士林地方法院 臺灣士林地方法院  案號 110年度審簡字第456號 110年度審簡字第456號 110年度簡字第160號  判決確定日期 110/9/22 110/9/22 110/12/8 是否為得易科罰金之案件  是 是 是 備註  臺灣士林地方檢察署110年度執字第4500號 （臺灣臺中地方檢察署111年度執助字第156號）  臺灣士林地方檢察署111年度執字第487號 （臺灣臺中地方檢察署111年度執助字第322號）   編號1至3已定刑為有期徒刑8月。 （臺灣士林地方法院111年度聲字第204號裁定）   

編號  4   罪名  毒品危害防制條例   宣告刑  有期徒刑3月，如易科罰金，以新臺幣1,000元折算1日。   犯罪日期  110/1/22   偵查（自訴）機關 年度案號  臺灣士林地方檢察署110年度毒偵字第369號   最後事實審 法院 臺灣士林地方法院    案號 110年度審簡字第742號    判決日期 110/12/9   確定判決 法院 臺灣士林地方法院    案號 110年度審簡字第742號    判決確定日期 111/2/7   是否為得易科罰金之案件  是   備註  臺灣士林地方檢察署111年度執字第893號